# 请教陈版主关于有回购权或者保护性条款的优先股的核算问题

提问人：malihuan 时间：2012-06-17 10:38:28
A公司以优先股的方式投资了B,C 2家公司, 都占25%左右, 优先股享有和普通股一样的投票权, 并且A公司在B,C都占有一个董事会席位.为了保护A公司的权益, 根据投资协议, A公司对B公司的优先股在 5 年内享有要求B公司随时回购权,回购价格按照投入股本的120%计算. 5 年后该优先股可按1:1转换为普通股, 而回购权到期, 即A公司不能再要求B公司回购. A公司对C公司优先股在投资 5 年后享有按投入股本160%要求回购的权利; 由于A公司投资B,C都是对将来B,C上市有很高的预期,因此目前看来A公司管理层要求回购的可能性很小.请问,A对B,C的投资应该按联营公司核算(股份占25%,并且有董事会席位), 还是按debt来核算?(A对B,C投资回报有类试于借款的条款,最低收益率也得到保障). 另外,在考虑分类的时候,是否应该考虑管理层的意图?(管理层目前并没有回购的打算)

回答人：chenyiwei
个人倾向于比照可转债（混合工具）的方式，对其进行分拆，分拆为债权部分和权益部分，分别进行会计处理。 请其他网友指正，谢谢！

提问人：malihuan 时间：2012-06-18 13:58:18
谢谢陈版的回复. 这里需不需要考虑管理层的意图么?如果管理层从一开始就没打算要回购股份(除非发生了严重侵害公司利益的事件),可不可还是将其作为联营公司来核算,而只是把相关的赎回条款作为一般性的保护条款而已?

回答人：chenyiwei
我理解不能。因为金融工具的会计处理除了依据管理层意图之外，主要依据合同条款。而依据合同条款，在赎回权有效期内，投资方享受保本和固定收益保障，所以不是一般意义上的权益性投资。